【裁判字號】    97,重訴,181
【裁判日期】    980429
【裁判案由】    債務人異議之訴
【裁判全文】
臺灣新竹地方法院民事判決             97年度重訴字第181號
    原      告  甲○○
    訴訟代理人  郭杞堂律師
    被      告  乙○○
    訴訟代理人  劉純增律師
                          樓
上列當事人間債務人異議之訴等事件，本院於民國98年4 月15日
辯論終結，判決如下﹕
    主  文
原告之訴駁回。
訴訟費用新臺幣貳拾柒萬陸仟元由原告負擔。
    事實及理由
壹、原告起訴主張：
一、原告於民國（下同）97年8 月8 日晚上約8 時許，為訴外人
    莊仁忠、郭清榮、范揚貴、黃世杰（後一人為被告之配偶或
    同居人，原告誤載為黃士杰）等人，設局邀至新竹市○○路
    ○段之假日酒店飲酒。渠等輪流殷勤勸飲，將原告灌醉後，
    另帶原告至不明地點，約至97年8 月9 日凌晨3 、4 時始送
    原告回家。原告酒醒後，對於酒醉後到何處、見到何人、發
    生何事，已無法完整回憶，只有片斷、零碎之記憶印象，依
    稀記得自酒店離開後，似被帶至一處民宅，到達後上述4 人
    又召來5 、6 名年青人，不久即開始「推筒子」賭博，事後
    原告遭渠等團團圍住，經訴外人黃世杰命原告簽下一些文件
    後，圍住原告之人始散開，原告因而獲准離開等模糊之情景
    。約數日後，訴外人莊仁忠、郭清榮及另一訴外人廖松銘三
    人共至原告家中，訴外人莊仁忠告知在97年8 月8 日當晚，
    訴外人黃世杰先帶原告及其他人至竹北市其友人住宅後，由
    訴外人黃世杰當莊家，並稱原告同意與其合夥作莊「推筒子
    」由他人下注。當晚訴外人黃世杰共輸了新台幣（下同）6,
    000 萬元。原告因與訴外人黃世杰合夥作莊家，必須分擔
    3,000 萬元賭債，並透露原告當晚曾簽下本票及借據交訴外
    人黃世杰持有等情。原告聽後大驚、頓感六神無主，此時三
    人合力哄騙原告稱願找人幫忙「喬」事情，看能不能降低成
    數解決，訴外人莊仁忠更佯示「情義相挺」，表示當晚伊是
    贏家之一，共贏了1,800 萬元，願以其所贏金額無條件供原
    告折抵900 萬元，惟原告應將所有坐落新竹市○○段820 地
    號，面積4364.61 平方公尺，持分1/2 之土地，交其認識之
    房屋仲介出售，以資解決債務問題。
二、原告於97年9 月底，接獲本院97年度促字第9114號支付命令
    及被告聲請狀繕本，始知被告向法院聲請核發支付命令，也
    才見到97年8 月8 日晚酒醉後所簽下之借據（下稱系爭借據
    ）影本及其內容。至97年11月初，原告又接獲本院民事執行
    處查封登記函等文件，經委請律師閱卷後，原告方知被告另
    以本院97年度票字第937 號民事裁定（下稱937 號本票裁定
    ）為執行名義，也方才見到97年8 月8 日晚酒醉後所簽下之
    如附表一所示之本票（下稱系爭本票），惟937 號本票裁定
    ，原告似從未受送達，不知為何竟已確定。
三、937 號本票裁定為無實體上確定力之執行名義，並無確定判
    決同一之效力，如有於執行名義成立前之債權不成立、消滅
    或妨礙債權人請求之事由發生，均應許債務人提起異議之訴
    。原告係在泥醉中，簽下系爭之本票及借據，依民法第75條
    後段規定，雖非無行為能力人，而其意思表示係在無意識中
    所為者，意思表示同屬無效，故依法原告所為意思表示即應
    屬無效，系爭本票債權應無成立之餘地。
四、又按法律行為，違反強制或禁止規定者無效。法律行為，有
    背於公共秩序或善良風俗者無效，民法第71條、第72條分別
    定有明文。賭博係違背禁止規定，且有背於公序良俗之行為
    ，基此行為所生之債權債務關係，自應屬無效。又縱經雙方
    同意以清償此項債務之方法而變更為負擔其他新債務時，亦
    屬脫法行為，仍不能因之而取得請求權。被告取得原告簽立
    之系爭本票及借據，係因賭博而生，原告與被告根本不相識
    ，也無其他生意或金錢往來，依上說明，被告自不能取得此
    項無效原因之債權請求權利。
五、退萬步而言，縱認原告於簽發系爭本票及借據時，並非在無
    意識中，或上開行為並未違反民法第71條、第72條之規定而
    無效，惟被告實未向被告或訴外人黃世杰或任何人借款3,00
    0 萬元，更未收到3,000 萬元借款，原告乃受訴外人黃世杰
    等人之共同設局誘騙於先，復受彼等糾合之人共同脅迫下，
    懼而簽發系爭本票及借據，方得平安脫身回家，原告依民法
    第92條規定，仍應得行使撤銷權，爰併以本狀繕本之送達，
    作為撤銷系爭本票及借據之意思表示通知。撤銷後，被告之
    系爭本票債權即應歸消滅，其執行名義之執行力自應予以排
    除。
六、被告前已提出系爭本票及借據，分別聲請裁定強制執行及核
    發支付命令，已如上陳，原告對之有強烈爭執，其法律關係
    存否實不明確，致原告在私法上之地位有受侵害之危險，且
    此項危險得以對於被告之確認判決除去之，是原告訴請確認
    系爭本票債權及借款債權不存在，應有即受確認判決之法律
    上利益。爰起訴請求宣告本院97年度執字第26277 號兩造間
    清償票款強制執行事件，被告提出之執行名義即937 號本票
    裁定，不得為強制執行；並請求確認被告執有之3,000 萬元
    之系爭本票債權及借款債權不存在。
七、據新竹市第一信用合作社函覆之資料，被告開立之如附表二
    所示三張面額各為1,000 萬元之支票（下稱系爭支票）均係
    指名予其同夥即訴外人范揚貴，而訴外人范揚貴於97年8 月
    8 日12:07 分先兌領1,000 萬元（票號0000000） ，同日13
    :09 分再兌領1,000 萬元（票號0000000） ，至97年8 月11
    日14:59 分再兌領1,000 萬元（票號0000000） ，且均以提
    領現金之方式領取。由上述證據，可知原告開立之系爭支票
    ，均以訴外人范揚貴為受款人，且由訴外人范揚貴提領現金
    ，原告並未受領系爭支票，也未取得分文現金。
八、系爭借據所立時間係由97年8 月「9 」日變更為「8 」日，
    有明顯變更之數字筆跡可稽，參諸底下之「本人甲○○在中
    華民國97年8 月9 日實收到現金新台幣參仟萬元整」之記載
    ，可推知該所謂「系爭借據、收條」，實際簽立之時間為97
    年8 月9 日凌晨。但依上開新竹一信函覆情形，票號000000
    0 、0000000 二張支票，在97年8 月8 日中午12時07分及13
    時09分，已分別由訴外人范揚貴兌領現金，怎可能於當晚至
    次日凌晨間再交付予原告？而系爭借據上，被告卻故意仍寫
    上系爭支票號碼（其筆跡與原告不同，應是訴外人黃世杰或
    范揚貴或他人之筆跡，但應非被告親筆筆跡，因當晚至凌晨
    被告未在場），可見系爭借據內容所示之借錢非屬實情。再
    依新竹一信覆函情形，票號0000000 之1,000 萬元支票，係
    由訴外人范揚貴於97年8 月11日14:59 分兌領現金，與系爭
    借據下方之「本人甲○○在中華民國97年8 月9 日實收到現
    金新台幣參仟萬元整」之記載，亦明顯有不符，可知該所謂
    「收條」內容亦顯有不實甚明。
九、原告係以開貨車載運漁貨交至漁市場，賺取載貨工資之勞動
    者，並非開工廠或經營公司之老闆，並無高達3,000 萬元之
    借款需求，而原告與被告間原不相識，被告則為一家庭婦女
    ，縱家境富裕，也不可能無端率應原告要求遽行借予私人資
    金3,000 萬元之鉅款，故被告雖辯稱本件係原告向其借款，
    而非賭債云云，所辯殊悖於情理，孰人能信。
十、被告謊稱原告於97年8 月8 日藉詞急需週轉向其商借3,000
    萬元應急，圖與系爭借據內容相呼應，以免其謊言穿幫，但
    被告又稱原告同日以系爭本票作為清償債務工具云云，惟系
    爭借據謂97年8 月15日應歸還借款，但系爭本票到期日卻為
    97年9 月8 日，何以同時簽立之借據、本票，對於償還日期
    卻有不同記載？再觀之系爭借據、收條及系爭本票，原告書
    寫之文字筆跡，狂亂潦草不堪，絕非正常欲借貸3,000 萬元
    鉅款時，應有之鄭重、正式書寫方式，亦可判斷原告當時係
    酒醉後受被告之夫即訴外人黃世杰等人所迫而書立無疑。
十一、97年7 月原告向被告借款400 萬元並設定抵押權，卻設定
      2,000 多萬元之普通抵押權，還有預告登記，與常情不符
      。又被告之前主張系爭支票指名部分是原告擅自寫上去的
      ，現有證人及比對筆跡後承認係被告自己書寫，顯見被告
      是隨著事態發展而說明。況被告怎麼可於半夜隻身前往，
      其夫又在現場，不可能不知賭博之事，被告主張借款，應
      負舉證之責。
貳﹕被告主張﹕
一、被告並不知原告是否與他人飲宴或賭博，倘真有其事，亦與
    被告無涉。原告與被告並非從未有金錢往來，原告第一次向
    被告借款係於97年7 月間，借款400 萬元，因兩造不熟，當
    時要求原告簽發本票、借據外，同時辦理抵押權設定。嗣於
    97年8 月8 日，原告又表示急需現金周轉，向被告借款3,00
    0 萬元，而原告所有之新竹市○○段820 地號土地設有2,00
    0 萬元最高限額抵押權，債權保障並無問題乃允諾，除由原
    告簽立系爭本票、借據外，並要求原告於次日再就原告其餘
    土地設定抵押以補設定金額之不足。原告後避不見面。被告
    於97年8 月8 日應原告要求即簽發系爭支票交由原告領取，
    原告主張未收到款項即不足採。
二、因原告事後爽約，被告無奈持系爭本票聲請執行，原告竟唆
    使黑道份子頻頻來電要求以900 萬元和解，及撤回強制執行
    ，致被告心生驚恐。其後，原告至新竹市警察局欲對被告提
    起詐欺、重利等刑事追訴，企圖減免債務。被告至警局時赫
    然發現原告提出偽造之協議書、稱被告願以2,100 萬元與原
    告和解，惟被告未曾見過此協議書，亦未委託他人處理本件
    債務，不知其上被告姓名為何人所寫。
三、被告為一家庭主婦，從未與人聚賭，且原告未指稱兩造有賭
    博情事，自無輸贏。被告所開立之系爭支票由原告簽收並已
    兌現，可見本件為借貸而非賭債。至於原告收受系支票後是
    否轉作他途，或指名訴外人范揚貴為受款人，乃原告之權利
    ，與被告無涉。於簽發系爭支票時並未記載受款人，所以才
    將系爭支票的票號寫在系爭借據上，並請原告簽收，是後來
    應原告要求而填載，況支票等同現金，被告既將系爭支票交
    原告簽收持有，3,000 萬元之現金所有權即已移轉予原告，
    被告已盡發票人之責。
四、原告係在97年8 月8 日早上向被告借款，當時言明7 日後還
    款，故約定還款日為97年8 月15日，不知原告於系爭借據將
    97年8 月8 日誤寫為97年8 月9 日，後發現才促使原告更正
    ，故而於簽立系爭本票時即載明正確之日期97年8 月8 日。
    但原告認7 日還款太急，要求延至97年9 月8 日，被告想可
    多賺利息而答應，原告竟以此卸責。至於系爭借據因未一一
    核對，故日期只改了一個。
五、原告主張其受訴外人廖松銘人詐賭，並提出剪報，惟此事與
    被告無關。被告之夫即訴外人黃世杰打電話告知原告有急用
    ，並未講多少錢，到了現場才知借這麼多，因原先設定之抵
    押不夠，原告表示可提供其他土地才同意借款，況原告若被
    詐賭，何以遲未報警，直至被告於97年10月30日聲請強制執
    行才提起本件訴訟。
六、未曾表明系爭支票上訴外人范揚貴的名字是原告擅自填寫，
    是說票是不記名的，後經求證，為原告要求指名，並非臨時
    採取不同說詞等語而請求駁回原告之訴。
、本院之判斷﹕
一、程序事項：
    按確認法律關係之訴，非原告有即受確認判決之法律上利益
    者，不得提起之，民事訴訟法第247 條第1 項前段定有明文
    。所謂即受確認判決之法律上利益，係指法律關係之存否不
    明確，原告主觀上認其在法律上之地位有不安之狀態存在，
    且此種不安之狀態，能以確認判決將之除去者而言，若縱經
    法院判決確認，亦不能除去其不安之狀態者，即難認有受確
    認判決之法律上利益（最高法院52年台上字第1240號判例意
    旨參照）。原告主張被告持有如附表一所示之系爭本票係在
    無意識狀態下簽發或係脅迫所為，且被告取得系爭本票及借
    據屬賭債等情，業為被告否認，而被告已持系爭本票向本院
    聲請本票准予強制執行及聲請核發支付命令，並經本院以97
    年度票字第937 號裁定、97年度促字第9114號裁定（惟原告
    對支付命令聲明異議，被告未補納裁判費，經本院以97年度
    重訴字第198 號裁定駁回確定）准許在案，業經調卷上開本
    票裁定卷屬實，且被告亦持937 號本票裁定聲請強制執行，
    有本院97年11月3 日新院雲97執武字第26277 號查封登記函
    可憑，是原告私法上之地位有受侵害之情，而原告此一法律
    上地位之不安狀態，能以確認判決將之除去，揆諸前開說明
    ，應認原告有提起本件確認之訴之法律上利益，合先敘明。
二、實體方面﹕
    （一）原告主張之事實以所提之系爭借據、系爭本票（均為
          為影本）上原告字跡潦草，以證係在泥醉或受脅迫下
          所為，惟為被告所否認，並以前詞置辯，經本院協同
          到庭之兩造整理並經是認本件兩造均不爭執系爭本票
          、系爭借據為原告所簽發。本件之爭點則為﹕1.原告
          簽發系爭借據和本票時，是否在無意識狀態下？2.3,
          000 萬元的金額是賭債或是借款？3.系爭支票是否有
          交付給原告？4.原告簽系爭借據是否受脅迫？
    （二）原告是否係在無意識下簽發系爭本票及借據？查證人
          范揚貴於本院審理證稱﹕「去年（即97年）8 月7 日
          在綽號『小彭』家中，當時原本要去原告家中賭博，
          因人數不夠，去酒店喝酒，喝半小時後，原告就找郭
          清榮、莊仁忠以及原告的鄰居等人再去喝酒，快結束
          後，原告提議要去賭博，原告說不行，他太太在家，
          我就提議到我朋友家中，晚上10點多就到我朋友家賭
          博，．．．原告當時沒有醉，他還能自己當莊家，之
          後還叫我載他和小姐去汽車旅館。」、「（問﹕為何
          原告要請黃世杰叫被告過來？）因為之前借400 萬元
          的時候，原告知道黃世杰和被告是夫妻，就問黃世杰
          還沒有錢可以借，黃世杰就把電話給被告，內容我沒
          有聽到。我們繼續賭博沒有多久的時候，被告就過來
          ，我、原告還有被告在場，其他人在客廳，但是有看
          到被告來。被告來的時候就沒有繼續賭博，就談借錢
          的事情，原告和被告還有黃世杰及我四個人在桌上談
          ，內容就是原告要借3,000 萬元，原告沒有跟被告說
          借錢要做什麼，只說要借來用，講好之後，就寫本票
          、借據給原告簽。」、「（問﹕原告當時是否清醒？
          ）很清醒，他還會作莊。」、「．．．之後被告就走
          了，原告將票給我，原告又提議繼續賭博，我們就說
          好，就繼續玩，原告的手氣很不好，又輸給我1,500
          萬元，但是我沒有請他寫借據、本票。原告又輸後就
          說不要玩了，就請我載他和小姐去汽車旅館住宿。」
          （以上均見本院98年3 月18日言詞辯論筆錄）。另第
          三人莊仁忠於警訊時陳稱「（問﹕有無與甲○○至新
          竹市○○路○ 段假日酒店內喝酒？喝酒後做何事？
          ）是甲○○先打電話給廖松銘後，叫我與郭清榮一起
          過去喝酒。喝完酒後甲○○叫我們跟著他去竹北市他
          朋友家中喝，在該處茶喝一喝，甲○○又提議說要做
          莊賭博推筒子。」（見97年12月29日調查筆錄），是
          證人范揚貴就原告於簽發系爭本票及借據時之精神狀
          況，與第三人莊仁忠所述大致相符，雖原告稱系爭本
          票及借據上原告字跡潦草，顯係酒醉下所為，惟若原
          告業已酒醉處於無意識狀態下，焉能握筆於系爭借據
          特定空格處書寫「甲○○」、「周轉」、「仟萬元
          整」、「2.8 」、「97」、「8 」、「15」等字樣及
          於立據人、出生年月日、身分證統一編號、電話、地
          址、收條欄處書寫正確之資料，況依證人范揚貴所述
          當日原告已輸3,000 萬元，要繼續作莊，證人范揚貴
          要求先行處理所輸之金錢始叫被告過來，要向被告借
          錢。是嗜賭者，於亟欲翻本之情形下，潦草書寫借款
          人要求填載之資料以便即早進入賭局翻本，並無悖於
          常情，是尚難以此推論原告於簽發系爭本票及借時係
          處於無意識之情形下。
    （三）本件3,000 萬元款項是借款或是賭債？經查原告自承
          當日訴外人莊仁忠、郭清榮、黃世杰、證人范揚貴邀
          原告飲酒，帶原告至不明地點，又召集5 、6 名青年
          人，開始推筒子賭博（見原告之起訴狀），是被告當
          日並未與原告有何賭博行為，縱有詐賭行為或賭債發
          生，亦非存在於原告與被告間，自不因訴外人黃世杰
          為被告之配偶而有所不同。又證人范揚貴證稱「（問
          ﹕為何原告要請黃世杰叫被告過來？）因為之前借40
          0 萬元的時候，原告知道黃世杰和被告是夫妻，就問
          黃世杰還沒有錢可以借，黃世杰就把電話給被告，內
          容我沒有聽到。我們繼續賭博沒有多久的時候，被告
          就過來，我、原告還有被告在場，其他人在客廳，但
          是有看到被告來，被告來的時候就沒有繼續賭博，就
          談借錢的事情，原告和被告還有黃世杰及我四個人在
          桌上談，內容就是原告要借3,000 萬元，原告沒有跟
          被告說借錢要做什麼，只說要借來用。」是原告與證
          人范揚貴或訴外人黃世杰之賭債或原告所稱之詐賭行
          為於被告到場前即已發生，原告又未能舉證被告與證
          人范揚貴或訴外人黃世杰就與原告間之賭博有何意思
          連絡或行為分擔，況原告之前業向被告借款400 萬元
          ，並提供不動產為被告設定抵押權2,000 萬元，有附
          表三所示本票、借款契約書、土地登記謄本、他項權
          利證明書可參，被告再次同意借款予原告，尚無違情
          之處，是原告主張本件債權債務關係是因賭債所生，
          或屬脫法行為而無效，並無所據。
    （四）原告是否受脅迫而簽發系爭借據？原告主張受訴外人
          黃世杰等人設局賭博，又因脅迫於畏懼下而簽發系爭
          本票及借據，惟為被告所否認，經質之證人范揚貴，
          亦否認有何脅迫情事，原告對此有利於己之事實未提
          出相關事證以供本院審酌，此部分主張，自難信實。
          既無從證明被告有脅迫之情，原告自無不得主張民法
          第92條之撤銷權而撤銷系爭本票及借據所為之意思表
          示。
    （五）系爭支票原告是否有收受？本件原告主張賭博日期為
          97年8 月9 日而非97年8 月8 日，並以系爭借據上之
          日期明顯更改，以證日期應為97年8 月9 日，而附表
          二編號1 、2 之支票於賭債發生前即已兌領，本件顯
          非借貸，且原告未收受借款云云，經查﹕
          1.原告不否認系爭本票與借據為同一日簽發，而系爭
            本票之發票日為97年8 月8 日，若賭博當日係97年
            8 月9 日，系爭本票之發票日自當記載為97年8 月
            9 日或如同系爭借據一樣有更改之痕跡而非如附卷
            原證五之情形。至系爭借據之日期所以更改，應係
            填載後發現有所錯誤而加以更正，事後簽發系爭本
            票時才會記載正確之日期即97年8 月8 日，是堪認
            本件賭博日期為97年8 月8 日。又本院依原告聲請
            向新竹第一信用合作社函調系爭支票之兌領資料，
            經函覆系爭支票分別於97年8 月8 日及97年8 月11
            日分三次自被告在新竹市第一信用合作社帳戶內各
            提領1,000 萬元，系爭支票受款人為證人范揚貴，
            亦係由證人范揚貴提領等情，有新竹第一信用合作
            社98年1 月9 日新一信社總字第0028號函及所附存
            款憑條、超額提領現金備查單附卷可稽，是以證人
            范揚貴並非在本件賭博之事發生前提領。
          2.被告不否認系爭支票受款人范揚貴為其親寫，惟辯
            稱係依原告之請求代為填寫等語，核與證人范揚貴
            所述「．．．內容就是原告要借3,000 萬元，原告
            沒有跟被告說借錢要做什麼，只說要借來用，講好
            之後，就寫本票、借據給原告簽。」、「（問﹕簽
            本票、借據之後的情形？）我看被告有開票給原告
            ，原告就當著被告的面交給我，我看沒有背書，我
            就請原告要背書，原告等被告自廁所出來，就問我
            可否指名給我，我說可以，原告就請被告在票上寫
            我的名字，指名給我。之後被告就走了，原告將票
            給我．．．．。」之情大致相符。按匯票未載受款
            人者，執票人得於無記名匯票之空白內，記載自己
            或他人為受款人，變更為記名匯票；又匯票依背書
            及交付而轉讓。無記名匯票得僅依交付轉讓之；另
            支票準用前述匯票之規定，票據法第25條第2 項、
            第30條第1 項、第144 條定有明文。系爭支票原為
            無記名支票，業據證人范揚貴敘明在卷，則於被告
            將之交付原告時，即生轉讓之效力，原告即為系爭
            支票之執票人。又系爭支票上受款人之姓名雖非原
            告親為，然係被告依執票人之原告指示所為，則被
            告乃原告手足之延長，自應認係執票人之原告所為
            受款人之記載，則受款人即證人范揚貴持有系爭支
            票乃自原告處轉讓取得而非自被告處轉讓取得。又
            系爭支票業已兌領，有新竹第一信用合作社函覆所
            附資料可證，是被告辯稱業已交付借款予原告，尚
            足採信。
    （六）937 號本票裁定原告於97年10月2 日親收，有送達證
          書附於本院97年度票字第937 號本票裁定卷內，原告
          主張未曾收受，不足採信。
    （七）綜上，原告非在無意識狀況態下簽發系爭本票及借據
          ，其與證人范揚貴或訴外人黃世杰或他人間之賭債與
          被告無涉，又未能舉證以實係遭受脅迫而簽發系爭本
          票及借據，且原告向被告借款業已收受3,000 萬元款
          項，已如上所述，則原告起訴請求確認系爭本票債權
          及3,000 萬元之借款債權不存在，本院937 號本票裁
          定所為執行名義之本院97年度執字第26277 號強制執
          行件不得執行，為無理由，應予駁回。
肆、本件事證已臻明確，兩造其餘陳述及主張或攻繫防禦方法，
    對判決之結果不生影響，爰不一一條列審究，併此敘明。
伍、依民事訴訟法第87條第1 項，於為判決時酌定原告應負擔之
    訴訟費用額為276,000元（為本件裁判費）。
陸、據上論結，本件原告之訴無理由，依民事訴訟法第78條，判
    決如主文。
中    華    民    國    98    年    4     月    29    日
                  民事第二庭    法  官  盧玉潤
以上正本係照原本作成。
如對本判決上訴，須於判決送達後20日內向本院提出上訴狀。
                                書記官  謝國聖
中    華    民    國    98    年    4     月    29    日
附表一﹕
 ┌───┬─────┬─────┬─────┬────┐
 │發票人│發  票  日│到  期  日│ 票面金額 │票    號│
 ├───┼─────┼─────┼─────┼────┤
 │甲○○│民國97年8 │民國97年9 │新臺幣3,00│746266號│
 │      │月8日     │月8日     │0萬元     │        │
 └───┴─────┴─────┴─────┴────┘
附  二﹕
┌──┬───┬───┬───┬───┬───┬──┬──┐
│編號│發票人│受款人│付款人│發票日│提示日│金額│票號│
├──┼───┼───┼───┼───┼───┼──┼──┤
│ 1  │乙○○│范揚貴│新竹市│民國97│民國97│新臺│0859│
│    │      │      │第一信│年8 月│年8 月│幣1,│327 │
│    │      │      │用合作│8 日  │8 日  │000 │號  │
│    │      │      │社竹北│      │      │萬元│    │
│    │      │      │分社  │      │      │    │    │
├──┼───┼───┼───┼───┼───┼──┼──┤
│ 2  │乙○○│范揚貴│新竹市│民國97│民國97│新臺│0859│
│    │      │      │第一信│年8 月│年8 月│幣1,│328 │
│    │      │      │用合作│8 日  │8 日  │000 │號  │
│    │      │      │社竹北│      │      │萬元│    │
│    │      │      │分社  │      │      │    │    │
├──┼───┼───┼───┼───┼───┼──┼──┤
│ 3  │乙○○│范揚貴│新竹市│民國97│民國97│新臺│0859│
│    │      │      │第一信│年8 月│年8 月│幣1,│329 │
│    │      │      │用合作│8 日  │11日  │000 │號  │
│    │      │      │社竹北│      │      │萬元│    │
│    │      │      │分社  │      │      │    │    │
└──┴───┴───┴───┴───┴───┴──┴──┘
附  三﹕
 ┌───┬─────┬─────┬─────┬────┐
 │發票人│發  票  日│到  期  日│ 票面金額 │票    號│
 ├───┼─────┼─────┼─────┼────┤
 │甲○○│民國97年7 │民國97年12│新臺幣400 │764513號│
 │      │月16日    │月15日    │萬元      │        │
 └───┴─────┴─────┴─────┴────┘


司法院資訊處製作；財團法人民間司法改革基金會備份。
